【裁判字號】    99,審訴,1681
【裁判日期】    990728
【裁判案由】    毒品危害防制條例
【裁判全文】
臺灣高雄地方法院刑事判決            99年度審訴字第1681號
公  訴  人  臺灣高雄地方法院檢察署檢察官
被      告  甲○○
上列被告因違反毒品危害防制條例案件，經檢察官提起公訴（99
年度偵字第2307號），嗣因被告就被訴事實為有罪陳述，經本院
告知簡式審判程序意旨並聽取公訴人及被告之意見後，本院合議
庭裁定由受命法官獨任依簡式審判程序審理，本院判決如下：
    主  文
甲○○持有第三級毒品純質淨重二十公克以上，處有期徒刑玖月
。扣案之第三級毒品愷他命共玖包（驗前淨重共伍拾陸點零貳貳
公克、驗後淨重共伍拾伍點玖柒柒公克、純質凈重共肆拾捌點伍
伍陸公克，暨其包裝袋玖只），均沒收；第二級毒品MDMA共陸拾
柒顆（驗前淨重共壹拾伍點陸貳公克、驗後淨重壹拾伍點伍
肆公克），均沒收銷燬之。
    事  實
一、甲○○明知MDMA（俗稱「搖頭丸」）及愷他命（俗稱「Ｋ他
    命」）分別係毒品危害防制條例所管制之第二級、第三級毒
    品，不得非法持有，竟基於持有第二級毒品MDMA及第三級毒
    品愷他命之犯意，於民國99年1 月6 日凌晨2 時許，在高雄
    市○○區○○路與民族路口附近之時尚舞廳門口，分別以新
    臺幣（下同）17,000元、15,000元之價格，向真實姓名年籍
    不詳、綽號「阿立」之成年男子同時購得如附表編號1.所示
    第二級毒品MDMA共67顆（驗前淨重共15.362公克；驗後淨重
    共15.354公克）、如附表編號2.至編號10.所示純質淨重已逾
    20公克之第三級毒品愷他命9 包（驗前淨重共56.022公克、
    驗後淨重共55.977公克；純質淨重共48.556公克）後而持有
    之，欲供己施用。嗣於99年1 月7 日凌晨3 時20分許，在高
    雄市三民區○○○路與北平街口為警查獲，並扣得前揭如附
    表所示之第二級毒品MDMA、第三級毒品愷他命、小型電子磅
    秤1 台及行動電話1 支，始查悉上情。
二、案經高雄市政府警察局保安大隊報告臺灣高雄地方法院檢察
    署檢察官偵查起訴。
    理  由
一、本件被告甲○○所犯毒品危害防制條例第11條第2 項之持有
    第二級毒品罪、同條例第11條第5 項之持有第三級毒品純質
    淨重20公克以上之罪，均為死刑、無期徒刑、最輕本刑為 3
    年以上有期徒刑以外之罪，其於準備程式進行中，就被訴事
    實為有罪之陳述，經本院告知簡式審判程式之旨，並聽取當
    事人之意見後，合議庭認宜進行簡式審判程式，爰依刑事訴
    訟法第273 條之1 第1 項規定，裁定由受命法官獨任進行簡
    式審判程式，合先敘明。
二、訊據被告就其於前揭時、地持有扣案之第二級毒品MDMA共67
    顆、第三級毒品愷他命共9 包之事實，業於本院審理中坦承
    不諱，核與證人即查獲員警李康偉於偵訊之結證相符；而扣
    案之上開毒品經送高雄醫學大學附設中和紀念醫院鑑定結果
    ，亦分別檢出第二級毒品MDMA命成分（驗前淨重共15.3 62
    公克；驗後淨重共15.354公克）及第三級毒品愷他命成分（
    驗前淨重共56.022公克、驗後淨重共55.977公克；純質淨重
    共48.556公克），有上開醫院99年1 月26日報告編號0000-0
    00號，及99年4 月13日報告編號9904-41 至49號檢驗報告10
    份在卷可稽，並有上開毒品扣案可證；此外，復有高雄市政
    府警察局保安警察大隊迅雷中隊扣押目品目錄表扣案可佐，
    足認被告之自白與事實相符，堪為論罪科刑之依據；本件事
    證明確，被告犯行堪以認定，應依法論科。
三、查扣案之第三級毒品愷他命成分純質淨重20公克以上，已如
    前述；是核被告所為，係犯毒品危害防制條例第11條第2 項
    之持有第二級毒品罪及同條例第11條第5 項之持有第三級毒
    品純質淨重20公克以上罪；被告以一行為同時觸犯上開2 罪
    名，為想像競合犯，應從重依毒品危害防制條例第11條第 5
    項之持有第三級毒品純質淨重20公克以上罪處斷。爰審酌被
    告前曾因施用毒品犯行經送觀察勒戒，且於本案犯罪前1 週
    方因施用第二級毒品及持有第三級毒品純質淨重20公克以上
    ，經警查獲，並由檢察官提起公訴，嗣經本院判決判處有期
    徒刑2 月、5 月，並定應執行刑有期徒刑6 月，有臺灣高等
    法院被告前案紀錄表在卷可稽，其於短時間內再犯本件持有
    二級毒品及持有第三級毒品純質淨重20公克以上之罪，足見
    其不知悔改，明知國家對於查緝毒品之禁令，猶非法持有第
    二級毒品及大量之第三級毒品，此行為不僅有害社會秩序，
    更對社會治安產生潛在威脅，惟念其犯後尚能坦承犯行，暨
    其持有第二級毒品MDMA及第三級毒品愷他命之時間、數量等
    一切具體情狀，量處如主文所示之刑，以資懲儆。
四、末查，扣案之第二級毒品MDMA共67顆，經送高雄醫學大學附
    設中和紀念醫院檢驗結果，呈MDMA命陽性成分，驗後淨重為
    15.354公克，有上開檢驗報告在卷可參，屬違禁物無訛，不
    問屬於犯人與否，應依毒品危害防制條例第18條第1 項前段
    之規定，沒收銷燬之；另按，愷他命為第三級毒品，不得依
    毒品危害防制條第18條第1 項前段規定沒收銷毀之，而同條
    項中段所定查獲之第三、四級毒品沒入銷毀之規定，屬行政
    罰之性質，非刑罰之從刑，僅能由查獲機關以行政處分之「
    沒入銷燬」程式處理，要不得由法院逕諭知「沒收銷燬」之
    ，然被告持有扣案之第三級毒品愷他命之部分，既如前述已
    另成立毒品危害防制條例第11條第5 項之罪名，屬違禁物，
    故應依刑法第38條第1 項第1 款規定，宣告沒收；至裝放上
    開毒品之包裝袋均與各該毒品難以析離，且無析離之必要，
    亦應依刑法第38條第1 項第1 款規定，宣告沒收；另鑑驗耗
    損之部分，既已滅失，自無庸宣告沒收；再扣案之NOKIA 手
    機1 支（序號000000000000000 ）及電子磅秤1 個，因與被
    告本案持有毒品犯行無直接關連，爰不予宣告沒收，附此敘
    明。
五、據上論斷，應依刑事訴訟法第273 條之1 第1 項、第299 條
    第1 項前段，毒品危害防制條例第11條第2 項、第11條第 5
    項、第18條第1 項前段，刑法第11條、第55條、第38條第 1
    項第1 款，判決處如主文。
本案經檢察官顏漢文到庭執行職務。
中    華    民    國    99    年    7     月    28    日
                  刑事第三庭    法  官  陳航代
以上正本證明與原本無異。
如不服本判決應於收受送達後10日內向本院提出上訴書狀，並應
敘述具體理由；如未敘述上訴理由者，應於上訴期間屆滿後20日
內向本院補提理由書（均須按他造當事人之人數附繕本）「切勿
逕送上級法院」。
中    華    民    國    99    年    7     月    28    日
                                書記官 陳玉娥
附表：
┌──┬────────────┬───────────┐
│編號│物     品      名     稱│數                  量│
├──┼────────────┼───────────┤
│ 1. │第二級毒品ＭＤＭＡ（俗稱│1 包，共67顆，毛重約15│
│    │搖頭丸）（淺膚色圓錠）  │公克，驗前淨重15.362公│
│    │                        │克，驗後淨重15.354公克│
│    │                        │。                    │
├──┼────────────┼───────────┤
│ 2. │第三級毒品愷他命（俗稱Ｋ│1 包，毛重約50公克，驗│
│    │他命）（白色晶體粉末）  │前淨重50.006公克，驗後│
│    │                        │淨重50.001公克，純度87│
│    │                        │％，第一次驗前純質淨重│
│    │                        │43.505公克。          │
├──┼────────────┼───────────┤
│ 3. │第三級毒品愷他命（俗稱Ｋ│1包，毛重約1公克，驗前│
│    │他命）（白色晶體粉末）  │淨重0.793 公克，驗後淨│
│    │                        │重 0.788公克，純度81.3│
│    │                        │％，第一次驗前純質淨重│
│    │                        │0.644公克。           │
├──┼────────────┼───────────┤
│ 4. │第三級毒品愷他命（俗稱Ｋ│1包，毛重約1公克，驗前│
│    │他命）（白色晶體粉末）  │淨重0.768 公克，驗後淨│
│    │                        │重 0.763公克，純度84.1│
│    │                        │％，第一次驗前純質淨重│
│    │                        │0.645公克。           │
├──┼────────────┼───────────┤
│ 5. │第三級毒品愷他命（俗稱Ｋ│1包，毛重約1公克，驗前│
│    │他命）（白色晶體粉末）  │淨重0.784 公克，驗後淨│
│    │                        │重 0.779公克，純度79.9│
│    │                        │％，第一次驗前純質淨重│
│    │                        │0.626公克。           │
├──┼────────────┼───────────┤
│ 6. │第三級毒品愷他命（俗稱Ｋ│1包，毛重約1公克，驗前│
│    │他命）（白色晶體粉末）  │淨重0.758 公克，驗後淨│
│    │                        │重 0.753公克，純度82.9│
│    │                        │％，第一次驗前純質淨重│
│    │                        │0.628公克。           │
├──┼────────────┼───────────┤
│ 7. │第三級毒品愷他命（俗稱Ｋ│1包，毛重約1公克，驗前│
│    │他命）（白色晶體粉末）  │淨重0.764 公克，驗後淨│
│    │                        │重 0.759公克，純度85.3│
│    │                        │％，第一次驗前純質淨重│
│    │                        │0.651公克。           │
├──┼────────────┼───────────┤
│ 8. │第三級毒品愷他命（俗稱Ｋ│1包，毛重約1公克，驗前│
│    │他命）（白色晶體粉末）  │淨重0.737 公克，驗後淨│
│    │                        │重 0.732公克，純度85.5│
│    │                        │％，第一次驗前純質淨重│
│    │                        │0.630公克。           │
├──┼────────────┼───────────┤
│ 9. │第三級毒品愷他命（俗稱Ｋ│1包，毛重約1公克，驗前│
│    │他命）（白色晶體粉末）  │淨重0.645 公克，驗後淨│
│    │                        │重0.64公克，純度89.3％│
│    │                        │，第一次驗前純質淨重0.│
│    │                        │575公克。             │
├──┼────────────┼───────────┤
│ 10. │第三級毒品愷他命（俗稱Ｋ│1包，毛重約1公克，驗前│
│    │他命）（白色晶體粉末）  │淨重0.767 公克，驗後淨│
│    │                        │重 0.762公克，純度85.1│
│    │                        │％，第一次驗前純質淨重│
│    │                        │0.652公克。           │
└──┴────────────┴───────────┘
附錄本判決論罪之法條：
毒品危害防制條例第11條
持有第一級毒品者，處3 年以下有期徒刑、拘役或新臺幣5 萬元
以下罰金。
持有第二級毒品者，處2 年以下有期徒刑、拘役或新臺幣3 萬元
以下罰金。
持有第一級毒品純質淨重10公克以上者，處1年以上7年以下有期
徒刑，得併科新臺幣1百萬元以下罰金。
持有第二級毒品純質淨重20公克以上者，處6月以上5年以下有期
徒刑，得併科新臺幣70萬元以下罰金。
持有第三級毒品純質淨重20公克以上者，處3 年以下有期徒刑，
得併科新臺幣30萬元以下罰金。
持有第四級毒品純質淨重20公克以上者，處1 年以下有期徒刑，
得併科新臺幣10萬元以下罰金。
持有專供製造或施用第一級、第二級毒品之器具者，處1 年以下
有期徒刑、拘役或新臺幣1 萬元以下罰金。

司法院資訊處製作；財團法人民間司法改革基金會備份。
